【裁判字號】    98,訴,22
【裁判日期】    980206
【裁判案由】    違反毒品危害防制條例
【裁判全文】
臺灣嘉義地方法院刑事判決                98年度訴字第22號
公  訴  人  臺灣嘉義地方法院檢察署檢察官
被      告  甲○○
上列被告因違反毒品危害防制條例案件，經檢察官提起公訴（97
年度毒偵字第1781號），被告於準備程序中就被訴事實為有罪之
陳述，經本院合議庭裁定由受命法官改依簡式程序審理，判決如
下：
    主  文
甲○○施用第一級毒品，累犯，處有期徒刑拾月；又施用第二級
毒品，累犯，處有期徒刑伍月。應執行有期徒刑壹年壹月。
    犯  罪  事  實
一、甲○○前因施用毒品案件，經臺灣臺中地方法院裁定令入戒
    治處所施以強制戒治1 年，嗣強制戒治滿3 月後，因認無繼
    續戒治之必要，另經該院裁定停止戒治，所餘戒治期間付保
    護管束，而於民國88年12月28日出監；詎其復於保護管束期
    間內施用毒品，再經該院以89年度毒聲字第2431號裁定撤銷
    上開保護管束，令入戒治處所施以強制戒治，甫於90年1 月
    8 日執行完畢釋放。另因施用毒品案件，經本院以93年度訴
    字第466 號判決判處有期徒刑1 年6 月，再經臺灣高等法院
    臺南分院以94年度上訴字第236 號判決駁回上訴確定，並於
    96年2 月14日縮短刑期假釋出監，假釋期間付保護管束，而
    於同年5 月1 日假釋期滿未經撤銷，以已執行完畢論。詎仍
    不知悔改，另分別基於施用第一級毒品海洛因（以下簡稱海
    洛因）、第二級毒品甲基安非他命（以下簡稱甲基安非他命
    ）之犯意，於97年7 月22日凌晨1 時許往前回溯96小時內之
    某時，在不詳地點，分別施用海洛因及甲基安非他命各1 次
    。嗣於97年7 月22日，為警查獲，經警得其同意採集其尿液
    送驗後，呈嗎啡及甲基安非他命陽性反應，始查悉上情。
二、案經嘉義縣警察局布袋分局報告臺灣嘉義地方法院檢察署檢
    察官偵查起訴。
    理  由
一、本件係經被告甲○○於準備程序當庭表示認罪，而經本院裁
    定以簡式審判程序加以審理，則依據刑事訴訟法第273 條之
    2 、同法第159 條第2 項之規定，不適用傳聞法則有關限制
    證據能力之相關規定，合先敘明。
二、上揭犯罪事實業據被告甲○○於本院審理中坦承不諱；又被
    告於97年7 月22日凌晨1 時許，經警得其同意採尿送驗，其
    結果呈嗎啡及甲基安非他命陽性反應等情，有正修科技大學
    超微量研究科技中心檢驗報告（檢體編號為：布41號）及代
    號與真實姓名對照表等在卷足憑，是被告上揭自白核與事實
    相符，應堪採信。另毒品危害防制條例第20條就施用毒品者
    ，祇於「初犯」及「5 年後再犯」2 種情形，有其追訴條件
    之限制，即須於初犯經觀察、勒戒或強制戒治釋放後，5 年
    內均無施用毒品之行為，始能認其前所實施之觀察、勒戒或
    強制戒治已足遮斷毒癮，而得於5 年後再犯時，再予適用初
    犯之規定，重行觀察、勒戒等程序。倘5 年內已經再犯，被
    依法追訴處罰，縱其第3 次（或第3 次以上）施用毒品之時
    間在初犯釋放5 年以後，即與「5 年後再犯」之情形有別，
    且因已於「5 年內再犯」，顯見其再犯率甚高，原實施觀察
    、勒戒或強制戒治，已無法收其實效，而無5 年戒斷期之存
    在，自無再經觀察、勒戒及強制戒治之必要，應得逕行追訴
    處罰（最高法院97年度第5 次刑事庭會議決議參照）。本件
    被告前因施用毒品案件，經臺灣臺中地方法院裁定令入戒治
    處所施以強制戒治1 年，嗣強制戒治滿3 月後，因認無繼續
    戒治之必要，另經該院裁定停止戒治，所餘戒治期間付保護
    管束，而於民國88年12月28日出監；詎其復於保護管束期間
    內施用毒品，再經該院以89年度毒聲字第2431號裁定撤銷上
    開保護管束，令入戒治處所施以強制戒治，甫於90年1 月8
    日執行完畢釋放，其於釋放後5 年內，復於於93年6 月3 日
    9 時許為警採尿前回溯72小時及96小時內之某時，施用海洛
    因及安非他命各1 次，經本院以93年度訴字第466 號判決判
    處有期徒刑1 年6 月，並經臺灣高等法院臺南分院駁回上訴
    確定等情，有臺灣高等法院被告前案紀錄表1 份附卷可稽。
    是被告既曾於「5 年內再犯」，且經法院判處罪刑確定，揆
    諸上開說明，本件被告施用海洛因、甲基安非他命之犯行，
    雖係於其前受強制戒治執行完畢釋放5 年後再犯，仍得依毒
    品危害防制條例第23條第2 項之規定，予以追訴處罰。從而
    ，本件事證明確，被告施用第一級毒品海洛因、第二級毒品
    甲基安非他命之犯行，洵堪認定，應依法論科。
三、查海洛因、甲基安非他命分別為毒品危害防制條例第2 條第
    2 項第1 款、第2 款所定之第一級、第二級毒品，核被告甲
    ○○所為，分別係犯毒品危害防制條例第10條第1 項之施用
    第一級毒品罪、同條第2 項之施用第二級毒品罪。被告施用
    前各持有海洛因、甲基安非他命之低度行為，各應為施用之
    高度行為所吸收，不另論罪。其所犯上開2 罪，犯意各別，
    行為互殊，應予分論併罰。又被告前因施用毒品案件，經本
    院以93年度訴字第466 號判決判處有期徒刑1 年6 月，再經
    臺灣高等法院臺南分院以94年度上訴字第236 號判決駁回上
    訴確定，並於96年2 月14日縮短刑期假釋出監，假釋期間付
    保護管束，而於同年5 月1 日假釋期滿未經撤銷，以已執行
    完畢論等情，業如前述，並有上揭前案紀錄表附卷足參，其
    受有期徒刑之執行完畢後5 年內，故意再犯本件有期徒刑以
    上之2 罪，均為累犯，各應依刑法第47條第1 項之規定加重
    其刑。爰審酌被告素行非佳，有上揭前案紀錄表在卷可稽，
    且施用毒品後經觀察、勒戒及強制戒治，猶未知所警惕，進
    而再犯本件2 罪，足見其並未徹底戒除施用毒品，惟念及施
    用毒品本質上係戕害自身健康之行為，尚未嚴重破壞社會秩
    序或侵害他人權益，及被告坦承犯行、犯後態度尚屬良好等
    一切情狀，分別量處如主文所示之刑，並定應執行之刑，以
    資儆懲。
據上論斷，應依刑事訴訟法第273 條之1 第1 項、第299 條第1
項前段，毒品危害防制條例第10條第1 項、第2 項，刑法第11條
前段、第47條第1 項、第51條第5 款，判決如主文。
本案經檢察官姜智仁到庭執行職務。
中    華    民    國    98    年     2    月     6    日
                  刑事第一庭    法  官  張志偉
以上正本證明與原本無異。
如不服本判決應於收受判決後10日內向本院提出上訴書狀，並應
敘述具體理由；其未敘述上訴理由者，應於上訴期間屆滿後20日
內向本院補提理由書（均須按他造當事人之人數附繕本）「切勿
逕送上級法院」。
中    華    民    國    98    年     2    月     6    日
                                書記官  張子涵
附錄法條：
毒品危害防制條例第10條
施用第一級毒品者，處6 月以上5 年以下有期徒刑。
施用第二級毒品者，處3 年以下有期徒刑。


司法院資訊處製作；財團法人民間司法改革基金會備份。
